【裁判字號】    88,上易,38
【裁判日期】    900313
【裁判案由】    竊盜
【裁判全文】
臺灣高等法院臺南分院刑事判決               八十八年度上易字第三八號     Ｇ
      上  訴  人
      即  被  告  甲  ○  ○
      選任辯護人  郭  玉  山  律師
右上訴人因竊盜案件，不服臺灣臺南地方法院八十七年度易字第三一九六號中華民國
八十七年十一月三十日第一審判決（起訴案號：臺灣臺南地方法院檢察署八十七年度
偵字第一一八四八號），提起上訴，本院判決如左：
      主      文
上訴駁回。
      事      實
一、甲○○曾於八十三年間因竊盜罪，經原審法院判處有期徒刑二年確定，並於八十
    五年四月二十九日執行完畢。猶不知悔改，竟與丙○○（經判處上訴駁回確定在
    案）共同基於意圖為自己不法所有之犯意聯絡，於八十七年十月七日夜間三時許
    ，攜帶客觀上對人之生命、身體具有危險性而可為兇器之萬能鉗子、大型活動扳
    手、小型活動扳手、小型手電筒、八ＭＭ螺絲扳手、十ＭＭ螺絲扳手、六角扳手
    各一支、平面型螺絲起子二支、十字型螺絲起子二支等工具，破壞臺南縣佳里鎮
    ○○路四八五巷五三號一樓乙○○所有無人居住之空屋鐵窗，入內欲竊取財物，
    於搜尋財物之際，經鄰人通知乙○○報警，為警於該房屋三樓樓頂將甲○○、丙○○二人逮捕，致未能得逞，警方並在甲○○向黃勝全所租用之ＵＮ－２９２２
    號自小客車內，查獲前揭可為兇器之萬能鉗子、大型活動扳手、小型活動扳手、
    小型手電筒、八ＭＭ螺絲扳手、十ＭＭ螺絲扳手、六角扳手各一支、平面型螺絲
    起子二支、十字型螺絲起子二支及黑色手提袋一個。
二、案經臺南縣警察局佳里分局移請臺灣臺南地方法院檢察署檢察官偵查起訴。
      理      由
一、被告甲○○經本院合法傳喚，未於言詞辯論期日到場，惟據其先前到庭坦承有於
    前述時地侵入被害人乙○○所有無人居住之前述房屋內之事實，但否認有前揭毀
    壞門扇竊取財物之犯行，辯稱：渠等係與一綽號「阿豐」之友人相約至該處見面
    欲向他人討債，因該友人尚未到達，乃與丙○○自該址後門進入，於三樓頂樓等
    候，伊並未破壞該屋鐵窗，亦未翻動屋內物品云云。
二、經查右揭事實業據被害人乙○○在警、偵訊時指證綦詳，而上開處所一樓鐵窗確
    已遭破壞取下，且屋內物品亦經被告翻動而散置地面等情，亦有現場照片四幀附
    卷可稽，且同案被告丙○○亦供承有與被告甲○○於前述時地侵入被害人乙○○
    所有無人居住之前述房屋內之事實，並有渠等攜帶置於前述自小客車內之萬能鉗
    子、大型活動扳手、小型活動扳手、小型手電筒、八ＭＭ螺絲扳手、十ＭＭ螺絲
    扳手、六角扳手各一支、平面型螺絲起子二支、十字型螺絲起子二支及黑色手提
    袋一個扣案可資佐證，事證已臻明確。
三、被告甲○○雖否認竊盜，並作前揭辯解，然查被告與同案共犯丙○○均不能供出
    上開所謂綽號「阿豐」者之真實姓名以供法院查證，則其等所辯是否真實，已有
    可疑，且被告於警訊時係稱渠等要前往上開處所向他人討債，嗣又改稱係與綽號
    「阿豐」之友人相約在該處見面云云，其所辯前後已有不符。況且被告與同案共
    犯甲○○二人與被害人乙○○素不相識，亦無任何債權債務關係，竟於夜間三時
    許，以前揭可為兇器之工具破壞後門鐵窗之方式侵入被害人住處，並將屋內物品
    擅自翻動散置地面，由此情觀之，堪認被告與同案共犯甲○○二人確係破壞鐵窗
    侵入屋內欲行竊盜，並已著手搜尋財物無疑。又被告甲○○另辯稱：為警查扣之
    上開物品，係渠為他人修車之工具，並非供行竊用云云，然查上開ＵＮ－２９２
    ２號自小客車係被告於八十七年十月五日，以每日新臺幣（下同）二千元，向黃
    勝全所租用，其租用時係告知黃勝全欲供其妻生產所用，有租車契約書影本乙紙
    附卷可按，並經證人黃勝全在原審審理時供述在卷，顯與共犯甲○○前揭所辯租
    車之用途不符，且共犯甲○○所稱以每日二千元租車從事修車工作，成本顯然過
    高，核與經驗法則亦相悖離，足認其前揭所辯，顯係飾卸之詞，不足採信，益徵
    前開查扣之兇器，確係供被告及共犯丙○○二人行竊之用無訛。況原審於八十七
    年十月二十九日調查時，經原審訊以半夜前往上址作何事？被告甲○○答稱：「
    偷東西」等語（詳原審卷第二九頁），益足以印證被告與同案共犯丙○○二人確
    有前述竊盜犯行無疑。綜上所述，被告事後空言否認竊盜以及所為前述辯解，均
    屬事後卸責之詞，無可採信，本件事證明確，被告前揭竊盜犯行堪予認定，應依
    法論科。
四、按刑事訴訟法第三百零二條第一款規定，案件曾經判決確定者，應為免訴之判決
    ，係以同一案件，已經法院為實體上之確定判決，該被告應否受刑事制裁，既因
    前次判決而確定，不能更為其他有罪或無罪之實體上裁判，此項原則，關於實質
    上一罪或裁判上一罪，其一部事實已經判決確定者，對於構成一罪之其他部分，
    固亦均應適用，但此種事實係因審判不可分之關係在審理事實之法院，就全部犯
    罪事實，依刑事訴訟法第二百六十七條規定，本應予以審判，故其確定判決之既
    判力自應及於全部之犯罪事實，惟若在最後審理事實法院宣示判決後始行發生之
    事實，既非該法院所得審判，即為該案判決之既判力所不能及，是既判力對於時
    間效力之範圍應以最後審理事實法院之宣示判決日為判斷之標準，最高法院三十
    二年上字第二五七八號判例及同院八十二年度第四次刑事庭會議(一)可資參照。本
    案被告另犯之常業竊盜罪，而該案業經臺灣屏東地方法院檢察署八十五年度偵字
    第五六九八號、五六九九號、五九一六號、五九五七號、六一七九號提起公訴，
    並經臺灣高等法院高雄分院以八十七年度上訴字第六九九號，於八十七年八月十
    九日判決甲○○共同以犯竊盜罪為常業，累犯，處有期徒刑五年，並於刑之執行
    前，令入勞動場所強制工作三年確定在案，有該判決及最高法院八十九年台上字
    第七一八三號刑事判決附卷可稽。本案被告犯罪時間為八十七年十月七日，而最
    後事實審臺灣高等法院高雄分院，於八十七年八月十九日以八十七年度上訴字第
    六九九號判決，該犯罪事實，顯係在最後審理事實法院宣示判決後始行發生，應
    非該法院所得審判，即為該案判決之既判力所不能及，合予敘明。
五、查被告甲○○於八十七年十月七日夜間三時許，攜帶客觀上對人之生命、身體具
    有危險性而可為兇器之萬能鉗子、大型活動扳手、小型活動扳手、小型手電筒、
    八ＭＭ螺絲扳手、十ＭＭ螺絲扳手、六角扳手各一支、平面型螺絲起子二支、十
    字型螺絲起子二支等工具，破壞臺南縣佳里鎮○○路四八五巷五三號一樓乙○○
    所有無人居住之空屋鐵窗，入內欲竊取財物，於搜尋財物之際，經鄰人通知乙○○報警，為警逮捕，致未能得逞。核其所為，係犯刑法第三百二十一條第二項、
    第一項第一款（起訴書漏未記載第一款）、第二款、第三款之加重竊盜未遂罪。
    被告與同案另一被告丙○○二人間，彼此有犯意聯絡與行為分擔，均為共同正犯
    。又查被告甲○○曾於八十三年間因竊盜罪，經原審法院判處有期徒刑二年確定
    ，並於八十五年四月二十九日執行完畢，臺灣高等法院被告全國前案紀錄表在卷
    可憑，其於有期徒刑執行完畢後五年以內，再犯有期徒刑以上之本罪，為累犯，
    應依法加重其刑。又被告已著手於竊盜行為之實行，惟尚未竊取物品得手即被警
    查獲，為未遂犯，合依未遂犯之例減輕其刑，並先加後減之。
六、原審以被告罪證明確，因予適用刑法第二十八條、第三百二十一條第一項第一款
    、第二款、第三款、第二項、第四十七條、第二十六條前段、第三十八條第一項
    第二款，並審酌被告之素行、本件犯罪之動機、目的、手段、對被害人暨社會治
    安所生危害及犯後態度等一切情狀，量處有期徒刑十月。扣案如前揭事實欄所載
    之工具兇器等物，為被告甲○○所有供被告本件共同犯罪所用之物，併依法宣告
    沒收。本院經核原判決認事用法，並無不合，量刑亦稱允當。上訴意旨，否認犯
    罪，並指摘原判決不當，為無理由，應予駁回。
七、被告經合法傳喚，無正當理由不到庭，不待其陳述逕行判決。
據上論斷，應依刑事訴訟法第三百六十八條、第三百七十一條，判決如主文。
本案經檢察官曾顯智到庭執行職務。
中    華    民    國      九十      年      三      月      十三        日
                                  臺灣高等法院臺南分院刑事第五庭
                                      審判長法官  茆    臺    雲
                                            法官  董    武    全
                                            法官  李    文    福
右正本證明與原本無異。
不得上訴。
                                      法院書記官  李    良    倩
中    華    民    國      九十      年      三      月     十四         日
附錄法條：
刑法第三百二十一條第一項：犯竊盜罪而有左列情形之一者，處六月以上五年以下有
                          期徒刑：
                  第一款：於夜間侵入住宅或有人居住之建築物、船艦或隱匿其內
                          而犯之者。
                  第二款：毀越門扇、牆垣或其他安全設備而犯之者。
                  第三款：攜帶兇器而犯之者。
                  第二項：前項之未遂犯罰之。


司法院資訊處製作；財團法人民間司法改革基金會備份。
